【裁判字號】    97,聲判,81
【裁判日期】    980225
【裁判案由】    聲請交付審判
【裁判全文】
臺灣板橋地方法院刑事裁定              97年度聲判字第81號
聲  請  人
即告訴人    丙○○
代  理  人  傅雲欽律師
被      告  甲○○  34歲民.
            乙○○○  59歲.
上列聲請人因告訴被告傷害案件，不服臺灣高等法院檢察署97年
度上聲議字第1874號駁回再議之處分（原不起訴處分案號：臺灣
板橋地方法院檢察署97年度偵字第5651號），聲請交付審判，本
院裁定如下：
    主  文
聲請駁回。
    理  由
一、聲請交付審判意旨略以：
  (一)監視錄影器的錄影雖不能證明被告甲○○、乙○○○二人毆
    打聲請人，但也不能證明聲請人自己撞到牆。證人林如玉的
    證詞不能證明被告二人毆打聲請人，但也不能證明聲請人自
    己撞到牆。
  (二)本件聲請人遭被告二人毆打成傷乙節，在原檢察官偵查時，
    雖無直接的證明，但綜合被告二人說看到聲請人自己撞牆，
    足證聲請人遇到被告二人之前未負傷，及遇到被告二人之後
    才受傷。而被告乙○○○徒手推聲請人，被告甲○○以拳背
    側擊聲請人左臉及太陽穴，與聲請人傷痕吻合，此外又另無
    行兇之人，案發後聲請人立即到附近的證人林玉如處投訴遭
    被告二人毆打等間接證據，應可認定被告二人傷害嫌疑重大
    。
  (三)依聲請人的記憶，聲請人於案發之際駕駛三輪車並沒有撞到
    牆角，如果聲請人駕駛的三輪車有撞到牆角一定是在非正常
    向前行駛的狀態，是遭被告二人追打的結果，如果監視器拍
    攝的畫面清楚顯示聲請人駕駛三輪車有撞到牆角，但聲請人
    的右側膝蓋、腰部，尤其是臉部的挫傷，絕非聲請人三輪車
    撞到牆角所致。故聲請人的傷是遭被告二人毆打所致，並聲
    請傳喚證人林賴玉梅，她有親眼看到被告二人毆打聲請人，
    高檢署駁回再議之處分的理由率斷，爰聲請交付審判云云。
二、按告訴人不服上級法院檢察署檢察長或檢察總長認再議為無
    理由而駁回之處分者，得於接受處分書後十日內委任律師提
    出理由狀，向該管第一審法院聲請交付審判；法院認為交付
    審判之聲請不合法或無理由者，應駁回之，刑事訴訟法第25
    8 條之1 第1 項、第258 條之3 第2 項前段，分別定有明文
    。
三、本件聲請人告訴被告甲○○、乙○○○傷害案件，先經臺灣
    板橋地方法院檢察署檢察官認罪嫌不足，以97年度偵字第56
    51號處分不起訴在案；聲請人不服，聲請再議亦經臺灣高等
    法院檢察署以再議無理由而以97年度上聲議字第1874號處分
    駁回再議，此經本院依職權調取前揭偵查卷證核閱無誤。茲
    聲請人堅指被告甲○○、乙○○○涉嫌傷害罪，聲請交付審
    判，經查：
  (一)按認定不利於被告之事實，須依積極證據，苟積極證據不足
    為不利於被告事實之認定時，即應為有利於被告之認定，更
    不必有何有利之證據。又告訴人之告訴，係以使被告受刑事
    訴追為目的，是其陳述是否與事實相符，仍應調查其他證據
    以資審認，最高法院分別著有30年上字第816 號判例、52年
    台上字第1300號判例可資參照。查聲請人丙○○於96年12月
    15日15時許，騎乘三輪車在臺北縣永和市○○路75巷口，曾
    撞到牆壁，而該巷口監視錄影器並未拍攝到被告甲○○、乙○○○毆打聲請人之畫面等情，有臺北縣政府警察局永和分
    局97年度2 月21日北縣警永偵字第0970005765號函檢附之監
    視錄影器翻拍光碟及監視錄影畫面翻拍照片20張附於偵查卷
    可稽。又證人林玉如於檢察官訊問時結證稱：伊於96年12月
    15日並未於永和市○○路75巷口目睹被告二人毆打聲請人丙○○之過程，伊於該日見聲請人左眼角下紅腫，而至上開地
    點觀看之際，被告二人皆已離開等語，則聲請人診斷證明書
    所載之傷是否如其所指係遭被告甲○○、乙○○○毆打所致
    ？即乏佐據。
  (二)聲請意旨又稱：綜合被告二人說看到聲請人自己撞牆，足證
    聲請人遇到被告二人之前未負傷，及遇到被告二人之後才受
    傷云云，亦屬憑空之推論。依被告甲○○、乙○○○稱：看
    到聲請人自己撞牆等語，並不足以認定聲請人遇到被告二人
    之前未負傷，是在遇到被告二人之後才受傷的。
  (三)依前述監視錄影畫面翻拍照片顯示，聲請人駕駛的三輪車撞
    到牆壁，並非是因為遭到被告甲○○、乙○○○追打的結果
    。又聲請人於檢察官訊問時，原稱其遭被告甲○○、乙○○○毆打時，「阿如」在場云云，嗣又提出證人林玉如的詳細
    資料。檢察官因而傳喚證人林玉如到庭時，證人林玉如卻證
    稱並未在永和市○○路75巷口目睹被告二人毆打聲請人，伊
    於該日見聲請人左眼角下紅腫，而至上開地點觀看之際，被
    告二人皆已離開等語，聲請人聲請交付審判意旨乃改口稱「
    案發後聲請人立即到附近的證人林玉如處投訴遭被告二人毆
    打」，足認聲請人先後所述不一，難以遽信，其復稱證人林
    賴玉梅有親眼看到被告二人毆打伊，而聲請傳喚證人林賴玉
    梅云云，亦難認有傳喚之必要。
  (四)從而，本件除聲請人即告訴人丙○○之指述外，既乏積極證
    據足認聲請人之陳述係與事實相符，原偵查、再議機關依偵
    查所得證據認被告甲○○、乙○○○犯罪嫌疑不足，而先後
    為不起訴處分及駁回再議聲請處分，核無不合；聲請人猶執
    陳詞，指摘不起訴及駁回再議聲請處分為不當，聲請交付審
    判，為無理由，應予駁回。
四、依刑事訴訟法第258 條之3 第2 項前段，裁定如主文。
中    華    民    國    98    年    2     月    25    日
                    刑事第七庭  審判長法  官  戴嘉清
                                      法  官  林晏鵬
                                      法  官  陳信旗
以上正本證明與原本無異
本裁定不得抗告
                                      書記官  廖貞音
中    華    民    國    98    年    2     月    25    日


司法院資訊處製作；財團法人民間司法改革基金會備份。
